# 无偿划转资产给100%控制的孙公司

提问人：xl4848 时间：2017-03-21 09:33:42
请教陈版： 集团公司本部将一辆已提完折旧的汽车划转给下属的100%控股的子公司旗下100%控股的孙公司，集团本部已经做了固定资产清理，确认了相关损益，孙公司应该怎么进行账务处理呢？折旧还计不计提呢？

回答人：chenyiwei
孙公司应按该汽车在母公司的原账面价值入帐，并贷记资本公积。应根据该汽车的使用状态重新估计其使用年限，在剩余使用年限内计提折旧。（在实务中，如果母公司统一要求全集团按统一折旧年限执行的，则该汽车对孙公司而言可能也只是一项已提足折旧但仍继续使用的固定资产，这样在孙公司也就不能计提折旧了，但这样做法并不合理。） 不论采用何种方法，该汽车在母公司合并报表层面和在孙公司自身报表层面的折旧年限应当一致，不应出现在子公司账面上继续计提折旧但在合并报表层面将孙公司账面所计提的折旧冲回的情况。

提问人：xl4848 时间：2017-03-22 13:22:40
谢谢陈版，如果计入资本公积的话，那孙公司为此支付的相关税费和手续费应该计入什么科目呢？

回答人：chenyiwei
孙公司个别报表层面可将这些取得环节的税费计入固定资产成本，同时贷记应交税费；但在合并报表层面，需调整到当期费用。

提问人：zengfengxia 时间：2017-05-04 17:20:08
陈版，孙公司取得母公司无偿划拨的资产为何要按母公司账面价值入账？

回答人：chenyiwei
很大程度上是为了简化核算的考虑。

提问人：LYM321 时间：2019-08-27 07:36:00
请教陈版主，针对这个问题，各方账务处理是不是如下呢 母公司，增加对子公司的长期股权投资，减少资产； 子公司，增加对其子公司（母公司的孙公司）长期股权投资，增加资本公积； 孙公司，增加资产，增加资本公积。再次请问我理解的账务处理正确不？

回答人：chenyiwei
可以这样理解。